---
title: "Format_Output"
output: word_document
---
回归结束需要格式化输出，常见的表格输出主要有三种：

1. 描述性统计
2. 相关系数矩阵
3. 回归结果

解决方案统一用stargazer包，语法也比较统一。

这比Stata分别用logout,outreg2方便的多，结果也更美观。

下面的示例还是用样本选择模型自带的数据，重点演示如何输出。

stargazer支持输出到txt,latex,html。

html可以直接复制到excel或word里再稍微调整即可。

```{r data}
require(sampleSelection)
data(Mroz87)
Mroz87$kids  <- ( Mroz87$kids5 + Mroz87$kids618 > 0 )


# Heckman两阶段估计
heck<- heckit( lfp ~ age + I( age^2 ) + faminc + kids + educ,
               wage ~ exper + I( exper^2 ) + educ + city+ kids, data=Mroz87 )

# 极大似然估计
ml<-selection( lfp ~ age + I( age^2 ) + faminc + kids + educ,
               wage ~ exper + I( exper^2 ) + educ + city+ kids, data=Mroz87 ) 



m <- selection(lfp ~ educ + age + kids5 + kids618 + nwifeinc,
               wage >= 5 ~ educ, data = Mroz87 )

```

自定义了个corr函数来输出相关系数矩阵，下三角是Pearson上三角Spearman。

看了下SAS和Stata相关code感觉还是R简单明了。

corr(x)只接收一个数据框或者矩阵参数。

```{r corr}

corr<-function(x){
  p_cor<-cor(x);
  s_cor<-cor(x,method="spearman");
  p_cor[upper.tri(p_cor)==TRUE]<-s_cor[upper.tri(s_cor)==TRUE];
  return(p_cor);
}



```

分别输出描述性统计，相关系数矩阵和回归结果。

stargazer对dplyr支持的很好，直接就能输出select的结果。


```{r output}
#描述性统计输出，summary.logical控制是否输出逻辑型变量

stargazer(select(Mroz87,lfp,educ,age,faminc,kids,city),
          type="html",title="Descriptive Statistics",
          out.header=TRUE,summary.logical=FALSE,
          digits=2,median=TRUE,
          out="d:/descriptives.htm"
          )

#相关系数矩阵输出
stargazer(corr(select(Mroz87,lfp,educ,age,faminc)),
          type="html",title="Correlations",
          out.header=TRUE,summary.logical=FALSE,
          digits=2,median=TRUE,
          out="d:/cor.htm",
          notes="Pearson correlation lower block and Spearman correlation upper block"
)

#ml,m,heck为模型变量，html输出方便复制到excel里调整
#vc*p代表星号放在coef上，如果vcp*星号就放P值上了，无report选项默认汇报标准误
#omit用来控制不显示特定的自变量，通常是dummy，omit.labels的长度得和omit数一致
stargazer(ml,m,heck,type="html",title="selection regression table",
          report="vc*p",digits=3,
          dep.var.labels=c("wage","wage0-1","wages"),
          model.names=FALSE,model.numbers=TRUE,
          column.labels=c("ML","Heck"),column.separate=c(2,1),
          header=FALSE,
          omit="kids",omit.labels="kids dummy",
          flip=TRUE,out.header=TRUE,out="d:/reg.htm")


```

